臺灣高雄地方法院刑事判決　　　　　　　　　　　　九十三年度易字第一一七四號
　　公　訴　人　臺灣高雄地方法院檢察署檢察官
　　被　　　告　丙○○
右列被告因竊盜等案件，經檢察官提起公訴（九十三年度偵字第五三六六號、第六八
九六號、第六八Ｏ八號），本院判決如左：
    主  文
本件免訴。
    理  由
一、公訴意旨係以：丙○○曾因竊盜案件，經臺灣高雄地方法院於民國（下同）九十
    三年一月十八日，以九十三年度簡字第四三四號案件判處有期徒刑三月（不構成
    累犯），竟不知悔改，另行起意，並基於意圖為自己不法所有之概括犯意，連續
    於（一）九十三年三月六日二十一時許，行經高雄市○○區○○路高速公路旁時
    ，見賴永松所有之車牌號碼Ｅ三─四七六二號自小貨車停放於該地，竟臨時起意
    ，持自備之鑰匙竊取該自小貨車得逞，以供己用。嗣於九十三年三月七日十四時
    三十分許，在高雄縣大社鄉○○村○○路一三一巷巷口為警查獲。（二）九十三
    年三月二十八日二十時許，在高雄縣仁武鄉○○路八號前，持自備之鑰匙，下手
    竊取甲○○所有之車牌號碼ＹＲ─六四○一號自小貨車得逞，以供己用。（三）
    於九十三年三月三十日十五時許，丙○○駕駛上開竊得之車牌號碼ＹＲ─六四○
    一號自小貨車，前往高雄縣燕巢鄉○○路環球水泥場後方，下手行竊不詳姓名、
    年籍之被害人放置於該處之鐵模板三十一塊，嗣九十三年三月三十日十七四十五
    分許，在高雄縣仁武鄉○○路與安樂一街路口為警查獲。（四）丙○○與吳道誠
    （另行移送臺灣高雄地方法院併案審理）及不詳真實姓名、年籍綽號「阿輝」等
    三人基於意圖為自己不法所有之共同犯意，於民國九十三年四月一日十五時五十
    分許，分別騎乘車牌號碼ＺＦＰ─五九二號、ＷＤＣ─三五七號二輛機車，由大
    門進入吳敏能所有位於高雄縣鳥松鄉○○村○○段四二二號之物品堆置場，由吳
    道誠下手竊取吳敏能所有之扇型鐵板，丙○○及「阿輝」則下手竊取電線三十公
    尺，吳道誠、丙○○及「阿輝」三人正著手於搬運上開物品時。經乙○○發覺後
    報警，並將大門鎖住，丙○○及「阿輝」見狀即翻牆逃離現場，吳道誠則為據報
    前來之員警當場查獲，因認被告就上開(一)、(二)、(三)部分涉有刑法第三百二十條第
    一項之竊盜既遂罪嫌，就上開(四)部分涉有同法第三百二十一條第二項、第一項第
    四款之結夥三人以上竊盜未遂罪嫌。
二、按案件曾經判決確定者，應為免訴之判決，此項原則關於實質上一罪或裁判上一
    罪，均有其適用。連續犯係裁判上一罪，其一部分犯罪事實曾經判決確定者，其
    效力當然及於全部，故檢察官復將其他部分重行起訴，亦應諭知免訴之判決（最
    高法院四十九年台非字第二Ｏ號判例參照）。
三、
  (一)按「判決應宣示之，但不經言詞辯論之判決，不在此限，刑事訴訟法第二百二十
    四條第一項定有明文；又裁判制作裁判書者，除有特別規定外，應以判決正本送
    達於當事人、代理人、辯護人及其他受裁判之人，同法第二百二十七條第一項亦
    著有規定。是裁判宣示或送達於當事人、代理人、辯護人或其他受裁判之人時，
    始對外發生裁判之效力，如裁判未經宣示復未送達者，則對外尚不發生效力，自
    無拘束力可言，最高法院八十二年度台非字第三一一號刑事判決要旨參照（載最
    高法院刑事裁判書彙編第十三期第三三二頁）。依同法第四百五十五條之規定，
    書記官接受簡易判決原本後，應立即制作正本送達於當事人，從而刑事簡易案件
    之判決，既未經宣示，該判決自應以正本送達於當事人時，始對外發生效力，則
    地方法院依簡易程序判決後，因未上訴而確定，其判決確定既判力對於時間效力
    之範圍，應以判決正本送達時為準。」（臺灣高等法院暨所屬法院八十六年法律
    座談會刑事類提案第四十九號研討意見參照）。
  (二)查本件被告丙○○前被訴於九十二年十一月四日十二時二十分許，駕駛車號ＰＦ
    Ｒ－二三Ｏ號重型機車進入坤興工程有限公司設於高雄縣仁和村中一街二十號之
    建築物內，竊取該公司所有之Ｈ型鋼一支，得手後將該鋼鐵置放於上開所駕駛之
    機車腳踏板上，嗣經該公司員工陳儀發現，通知警方到達現場，當場逮捕丙○○
    ，被告所涉犯刑法第三百二十條第一項竊盜既遂罪嫌，業經檢察官聲請簡易判決
    處刑（九十二年度毒偵字第二二四四九號），並由本院於九十三年一月三十日判
    處有期徒刑三月；嗣該前案依據當時被告之住所「高雄縣仁武鄉灣內村灣內一巷
    二六號」，於九十三年六月二十三日送達該案件之判決正本，結果經寄存送達於
    仁武派出所，並自寄存之日起，經十日發生寄存送達效力，嗣於九十三年七月十
    九日確定，業經本院調閱上開案卷查核屬實，並有本院送達回證、該前案之台灣
    高雄地方法院檢察署檢察官執行指揮書各一紙，在卷可按，而堪認定，是該前案
    判決合法送達對外發生效力之時間，既係在九十三年七月上旬，而該案犯罪事實
    與本件檢察官聲請簡易判決處刑之犯罪事實，時間緊接，觸犯基本構成要件相同
    之罪名，顯係基於概括犯意，自屬連續犯，為裁判上一罪，依審判不可分原則，
    該案確定判決之既判力，應及於全部犯罪事實，揆諸前揭說明，爰不經言詞辯論
    ，逕為諭知免訴之判決。
據上論結，應依刑事訴訟法第三百零二條第一款、第三百零七條判決如主文。
中      華      民      國    九十三    年      九      月    二十九    日
                                      臺灣高雄地方法院刑事第十庭
                                        審判長法  官  李  璧  君
                                              法  官  卓  立  婷
                                              法  官  吳  志  豪
右正本證明與原本無異。
如不服本判決，應於判決送達後十日內，向本院提出上訴狀。
                                              書記官  邱  秋  珍
中      華      民      國    九十三    年      十      月      八      日
